臺灣新北地方法院刑事判決
110年度審易字第1998號
公  訴  人  臺灣新北地方檢察署檢察官
被      告  胡佳宏



上列被告因竊盜案件，經檢察官提起公訴（110年度偵字第30158
號、第33753號、第36390號），被告於本院準備程序進行中，就
被訴事實為有罪之陳述，經本院告知簡式審判程序之旨，並聽取
當事人之意見後，裁定依簡式審判程序審理，判決如下：
    主  文
胡佳宏犯如附表「罪名及宣告刑」欄所示之罪，各處如附表「罪
名及宣告刑」欄所示之刑，並分別諭知如附表「沒收」欄所示之
沒收。應執行有期徒刑拾月，如易科罰金，以新臺幣壹仟元折算
壹日。
    事  實
一、胡佳宏意圖為自己不法之所有，分別為下列犯行： 
　㈠基於竊盜及毀損之犯意，於民國110年5月23日0時42分許，駕
    駛其所有之車號000-0000號自用小客車（下稱A車），行經
    新北市○○區○○路0號對面路旁時，見白智暟管領使用之車號0
    000-00號自用小客貨車停放在該處，認有機可趁，先以不詳
    方式毀損該車右後車窗玻璃膠條後，卸下右後車窗2片，致
    該車右後車窗膠條不堪使用，足以生損害於白智暟，再徒手
    竊取白智暟所有放置在車內之水平儀2台、打鑿機1台（價值
    合計新臺幣【下同】1萬3,000元），得手後旋即駕駛A車離
    去。嗣經白智暟發覺遭竊報警處理，經警調閱相關監視錄影
    畫面，始循線查悉上情。
  ㈡基於竊盜之犯意，於110年6月10日23時33分許，駕駛A車行經
    新北市○○區○○路0段000巷00○0號附近倉庫時，見該處大門未
    上鎖且無人看管，認有機可趁，遂進入上開倉庫內，徒手竊
    取李大川所有之空壓機、切溝機、刨木機、修邊機各1台（
    價值合計約2萬元）及其所管領（林進發所有）之空壓機、
    切溝機、電鑽各1台、鋸台3台（價值合計約3萬元），得手
    後旋即駕駛A車離去。嗣經李大川發覺遭竊報警處理，經警
    調閱監視錄影畫面，始循線查悉上情。
　㈢基於竊盜之犯意，於110年6月22日2時許，駕駛A車行經新北
    市○○區○○路0段000○0號隔壁空地停車場時，見車號0000-00
    號自用小貨車停放在該處，認有機可趁，即以徒手竊取黎子
    賢所有置放在該車車斗內之發電機1台、抽水機2台、電錘1
    把（價值合計4萬8,000元），得手後旋即駕駛A車離去。嗣
    經黎子賢發覺遭竊報警處理，經警調閱相關監視錄影畫面，
    始循線查悉上情。
二、案經白智暟、黎子賢訴由新北市政府警察局三峽分局；李大
    川訴由新北市政府警察局林口分局報告臺灣新北地方檢察署
    檢察官偵查起訴。
    理  由
一、按除被告所犯為死刑、無期徒刑、最輕本刑為3年以上有期
    徒刑之罪或高等法院管轄第一審案件者外，於第一次審判期
    日前之準備程序進行中，被告先就被訴事實為有罪之陳述時
    ，審判長得告知被告簡式審判程序之旨，並聽取當事人、代
    理人、辯護人及輔佐人之意見後，裁定進行簡式審判程序，
    刑事訴訟法第273條之1第1項定有明文。經核本件被告所犯
    係死刑、無期徒刑、最輕本刑為3年以上有期徒刑以外之罪
    ，其於準備程序中就被訴之事實為有罪陳述，經法官告知簡
    式審判程序之旨，並聽取公訴人及被告之意見後，本院爰依
    首揭規定，裁定改依簡式審判程序進行審理，合先敘明。
二、上揭犯罪事實，業據被告胡佳宏於警詢、偵查及本院審理時
    均坦承不諱，核與證人即告訴人白智暟、李大川於警詢及偵
    查中、證人即告訴人黎子賢於警詢時證述之情節相符，復有
    A車車輛詳細資料報表1份（見110年度偵字第30158號偵查卷
    第11頁）；員警職務報告、被告駕車方向圖、新北市政府警
    察局三峽分局湖山派出所受（處）理案件證明單、受理各類
    案件紀錄表各1份、案發現場及車損照片共10張、監視器錄
    影畫面翻拍照片6張（事實欄一、㈠部分，見同上偵查卷第7
    頁、第9頁、第27頁、第29頁、第31頁至第39頁、第41頁至
    第45頁）；員警職務報告1份、案發現場照片7張、監視器畫
    面示意圖1張、監視器錄影翻拍照片10張、遭竊機台照片5張
    （事實欄一、㈡部分，見110年度偵字第33753號卷第15頁、
    第17頁至第30頁）；被告駕車犯案前後路線圖2張、遭竊現
    場及物品照片共11張、監視器錄影畫面翻拍照片3張、新北
    市政府警察局三峽分局橫溪派出所受（處）理案件證明單、
    受理各類案件紀錄表、車號0000-00號車輛詳細資料報表各1
    份（事實欄一、㈢部分，見110年度偵字第36390號卷第11頁
    、第13頁至第19頁、第25頁、第27頁、第31頁）在卷可參，
    足認被告前揭自白均與事實相符。本件事證明確，被告前開
    犯行均堪認定，應予依法論科。
三、論罪科刑： 
　㈠核被告如事實欄一、㈠所為，係犯刑法第320條第1項之竊盜罪
    及同法第354條之毀損他人物品罪；如事實欄一、㈡、㈢所為
    ，均係犯刑法第320條第1項之竊盜罪。
　㈡被告於事實欄一、㈠所示時、地，基於行竊之目的毀損車號00
    00-00號自用小客貨車車窗膠條，其所為毀損及竊盜之複數
    舉動，顯係基於單一之行為決意所為，是應就被告所為上開
    之複數舉動，評價為法律上之一行為，故被告係以一行為同
    時觸犯上開毀損、竊盜2罪名；另被告於事實欄一、㈡所示時
    、地同時竊取告訴人李大川、被害人林進發所有之機具，侵
    害數人之財產法益，亦係以一行為同時觸犯數罪名，均為想
    像競合犯，應依刑法第55條規定，分別從一重之竊盜罪處斷
    。
  ㈢被告所犯上開3次竊盜犯行，犯意各別，行為互殊，應予分論
    併罰。
  ㈣被告前①因竊盜案件，經本院以103年度審簡字第1699號判處
    有期徒刑6月（共4罪）確定；②因竊盜案件，經本院以104年
    度簡字第1664號判處有期徒刑6月確定；上揭①②案之罪刑嗣
    經本院以104年度聲字第3278號裁定應執行有期徒刑2年確定
    ；③因竊盜案件，經本院以104年度審易字第3543號判處有期
    徒刑8月、5月確定，④因竊盜案件，經本院以104年度審易字
    第3099號判處有期徒刑7月（共3罪）確定；上揭③④案之罪刑
    嗣經本院以105年度聲字第796號裁定應執行有期徒刑2年3月
    確定，經與上開應執行之有期徒刑2年接續執行，於107年9
    月25日縮刑假釋出監並付保護管束，於108年7月17日保護管
    束期滿未經撤銷假釋，未執行之刑視為執行完畢等情，有臺
    灣高等法院被告前案紀錄表在卷可參，其於受有期徒刑之執
    行完畢後，5年以內故意再犯本件有期徒刑以上之各罪，均
    為累犯，各應依刑法第47條第1項之規定加重其刑。又本案
    依被告之犯罪情節及其素行綜合以觀（見前開被告前案紀錄
    表），並無應予量處最低法定本刑之情形，則依累犯規定加
    重其刑，尚不至於發生罪刑不相當之情形，而與司法院釋字
    第775號解釋意旨無違，附此敘明。
　㈤爰審酌被告前已有多次竊盜前科紀錄（參前開被告前案紀錄
    表），仍不思循正當途徑獲取財物，再犯本案3次竊盜犯行
    ，顯然欠缺尊重他人財產權之法治觀念，所為應予非難，兼
    衡其犯罪之動機、目的、手段、所竊得財物之種類、價值數
    額、犯後坦承犯行之態度，及自陳國中肄業之智識程度，未
    婚、從事送貨員、需扶養母親及1名年幼子女、經濟狀況勉
    持之生活情形（見本院卷第71頁）等一切情狀，分別量處如
    附表「罪名及宣告刑」欄所示之刑，並均諭知易科罰金之折
    算標準，另定其應執行如主文所示之刑及諭知易科罰金之折
    算標準。
四、被告如事實欄一、㈠至㈢所示犯行竊得之物，分屬被告犯上開
    各該犯行之犯罪所得，均未據扣案，且未實際合法發還或賠
    償上開告訴人及被害人，宣告沒收亦無過苛、欠缺刑法上之
    重要性、犯罪所得價值低微，或為維持受宣告人生活條件之
    必要等情形，自均應依刑法第38條之1第1項前段規定宣告沒
    收，並依同條第3項規定諭知於全部或一部不能沒收或不宜
    執行沒收時，追徵其價額。
據上論斷，應依刑事訴訟法第273條之1第1項、第299條第1項前
段，判決如主文。
本案經檢察官陳亭君提起公訴，檢察官林亭妤到庭執行職務。
中　　華　　民　　國　　111 　年　　2 　　月　　15　　日
                  刑事第二十三庭  法  官  藍海凝
上列正本證明與原本無異。
如不服本判決，應於判決送達後20日內敘明上訴理由，向本院提
出上訴狀 (應附繕本) ，上訴於臺灣高等法院。其未敘述上訴理
由者，應於上訴期間屆滿後20日內向本院補提理由書「切勿逕送
上級法院」。
                                  書記官  羅婉嘉
中　　華　　民　　國　　111 　年　　2 　　月　　15　　日
附錄本案論罪科刑法條全文：
中華民國刑法第320條
意圖為自己或第三人不法之所有，而竊取他人之動產者，為竊盜
罪，處5年以下有期徒刑、拘役或50萬元以下罰金。
意圖為自己或第三人不法之利益，而竊佔他人之不動產者，依前
項之規定處斷。
前二項之未遂犯罰之。
中華民國刑法第354條
毀棄、損壞前二條以外之他人之物或致令不堪用，足以生損害於
公眾或他人者，處2年以下有期徒刑、拘役或1萬5千元以下罰金
。
附表：
編號 犯罪事實 罪名及宣告刑 沒收  1 事實欄一、㈠部分 胡佳宏竊盜，累犯，處有期徒刑肆月，如易科罰金，以新臺幣壹仟元折算壹日。 未扣案之犯罪所得水平儀貳台、打鑿機壹台均沒收，於全部或一部不能沒收或不宜執行沒收時，追徵其價額。  2 事實欄一、㈡部分 胡佳宏竊盜，累犯，處有期徒刑伍月，如易科罰金，以新臺幣壹仟元折算壹日。 未扣案之犯罪所得空壓機貳台、切溝機貳台、刨木機、修邊機、電鑽各壹台、鋸台參台均沒收，於全部或一部不能沒收或不宜執行沒收時，追徵其價額。  3 事實欄一、㈢部分 胡佳宏竊盜，累犯，處有期徒刑伍月，如易科罰金，以新臺幣壹仟元折算壹日。 未扣案之犯罪所得發電機壹台、抽水機貳台、電錘壹把均沒收，於全部或一部不能沒收或不宜執行沒收時，追徵其價額。